

Meysaroh Amiarti

Jalan Kampung Sumur Utara,Klender,Duren Sawit Jakarta Timur 13470 08954-1193-5802 09 Mei 1999 meysarohamiarti@gmail.com https://www.linkedin.com/in/meys aroh-amiarti-058572221

RINGKASAN

Saya seorang lulusan Sekolah Menengah Atas dengan minat besar untuk berkarier. Mampu lulus dari sekolah dengan nilai yang baik, Memiliki kemampuan fisik optimal senantiasa rapi, cekatan dan teratur dalam bekerja. Saya bersedia untuk benar-benar mendedikasikan dan menyumbangkan diri saya untuk menjadi bagian dari perusahaan Bapak/Ibu karena saya telah memenuhi kriteria yang lebih cocok untuk lamaran yang saya ambil. Saya telah memperoleh pengalaman dan itu menjadikan saya orang yang terorganisir dan disiplin dalam hal berinteraksi dan bekerja.

PENGALAMAN KERJA

CREW STORE (Kasir)

PT SUMBER ALFARIA TRIJAYA TBK

Oktober 2017 - September 2018

- Menjalankan proses penjualan dan pembayaran
- Bertanggung jawab terhadap proses transaksi baik secara tunai maupun non tunai
- Membina hubungan yang baik dengan customer
- Melaksanakan standar layanan kasir yang baik dengan memberikan layanan yang prima

CREW STORE (Kasir)

PT ALBANY CORONA LESTARI

April 2019 - Juli 2019

- Melaksanakan Stok Opname pada suatu barang
- Membantu customer dalam memberikan informasi mengenai suatu produk
- Membuat laporan penjualan harian, mingguan dan bulanan

CUSTOMER SERVICE

PT PENDIDIKAN GANESHA OPERATION

Juli 2019 - September 2021

- Melayani pertanyaan-pertanyaan yang diajukan customer
- · Memberikan informasi yang diinginkan customer mengenai suatu produk selengkap mungkin
- Melakukan penanganan terhadap keluhan-keluhan yang disampaikan oleh customer
- Membina hubungan baik dengan customer
- Melakukan pencatatan administrasi keuangan perusahaan secara rutin

PENDIDIKAN

SMA JURUSAN IPS (Ilmu Pengetahuan Sosial)

SMA NEGERI 107 JAKARTA • Jakarta Timur, Indonesia • Tahun 2014 - 2017

KEAHLIAN

- Mampu mengoperasikan komputer dan memiliki kemampuan yang cukup terkait pemanfaatan teknologi seperti pengoperasian Ms.Office seperti Ms.Word,Ms.Excel,dan Ms.Power Point
- Mengarsipkan dokumen berdasarkan system dan mengolah data sesuai standar prosedur
- Mampu menyampaikan pesan dengan baik di lingkungan kerja

Kepada Yth

Bapak/Ibu HRD

Di tempat

Dengan hormat,

Perkenalkan saya Meysaroh Amiarti.Melalui surat lamaran ini,saya sampaikan ketertarikan saya untuk bergabung dengan perusahaan yang Bapak/Ibu pimpin.Saya merupakan lulusan Sekolah Menengah Atas (SMA) Jurusan IPS.Selama menempuh pendidikan,saya memiliki ketertarikan besar di dunia kerja.

Saya mampu mengoperasikan komputer dan sudah familiar dengan berbagai software.Selain itu saya pernah bekerja diperusahaan Ritel sebagai Crew Store dan Lembaga bimbingan belajar sebagai Customer Service.Saya juga terbiasa membuat,memeriksa dan mengarsipkan dokumen keuangan serta berkomunikasi dengan banyak customer.Saya senang belajar hal baru dan mampu bekerja dengan baik dalam tim.Dalam hal ini saya yakin dapat berkontribusi di perusahaan dengan kemampuan dan pengalaman yang saya miliki.

Adapun penjelasan lebih tentang diri saya di Curriculum Vitae (CV) untuk menjadi bahan pertimbangan Bapak/Ibu,Demikian surat lamaran ini saya buat.Besar harapan saya agar bisa berdiskusi lebih lanjut terkait kesempatan ini. Terimakasih.

Hormat Saya

Meyasaroh Amiarti